【裁判字號】    96,易,1580
【裁判日期】    970731
【裁判案由】    竊盜
【裁判全文】
臺灣板橋地方法院刑事判決              96年度易字第1580號
公  訴  人  臺灣板橋地方法院檢察署檢察官
被      告  丁○○
上列被告因竊盜案件，經檢察官提起公訴（96年度偵字第9832號
），本院判決如下：
    主  文
丁○○共同攜帶兇器竊盜，累犯，處有期徒刑壹年。扣案之鉗子
壹支，沒收。
    事  實
一、丁○○前於民國91年間因強盜等案件，經本院以91年度訴字
    第1412號刑事判決處有期徒刑8 月、6 月、8 月、2 月，並
    定應執行有期徒刑1 年10月確定，嗣於95年2 月25日因縮短
    刑期期滿執行完畢出監。詎其仍不知悔改，竟與甲○○（本
    院業審結並判處有期徒刑10月確定）共同基於意圖為自己不
    法所有之犯意聯絡，於96年4 月27日凌晨1 時許，由丁○○
    騎乘車號K3N-280 號重型機車搭載甲○○，並攜帶丁○○所
    有、客觀上足以對人之生命、身體及安全構成威脅而可供兇
    器使用之鉗子1 支，至臺北縣蘆洲市○○路18號1 樓旁，趁
    四下無人之際，由丁○○在旁把風，由甲○○徒手拆卸乙○○所有之狗籠上鐵門1 扇（價值約新臺幣〈下同〉2,000 元
    ）而予以竊取後，嗣為乙○○發覺有異而報警當場查獲，並
    起出該鐵門，且扣得該鉗子，始查悉上情。
二、案經臺北縣政府警察局蘆州分局報告臺灣板橋地方法院檢察
    署檢察官偵查起訴。
    理  由
壹、程序方面有關證據能力部分：刑事訴訟法第159 條第1 項雖
    規定，被告以外之人於審判外之言詞或書面陳述，除法律有
    規定外，不得作為證據。惟同法第159 條之5 明定：「被告
    以外之人於審判外之陳述，雖不符前4 條之規定，而經當事
    人於審判程序同意作為證據，法院審酌該言詞陳述或書面陳
    述作成時之情況，認為適當者，亦得為證據。」、「當事人
    、代理人或辯護人於法院調查證據時，知有第159 條第1 項
    不得為證據之情形，而未於言詞辯論終結前聲明異議者，視
    為有前項之同意。」，其立法理由在於傳聞證據未經當事人
    之反對詰問予以核實，乃排斥其證據能力。惟當事人如放棄
    對原供述人之反對詰問權，於審判程序表示同意該等傳聞證
    據可作為證據，此時，法院除認該傳聞證據欠缺適當性外，
    自可承認其證據能力。又當事人、代理人或辯護人於調查證
    據時，知有刑事訴訟法第159 條第1 項不得為證據之情形，
    卻表示「對於證據調查無異議」、「沒有意見」等意思，而
    未於言詞辯論終結前聲明異議者，應視為已有將該等傳聞證
    據採為證據之同意，最高法院93年度台上字第3533號、94年
    度台上字第2976號判決亦採同一見解。經查：本案被告及檢
    察官於本院審判期日，對於下列經本院調查之證據方法，均
    表示對證據能力不爭執，復於審判期日就本院一一提示之前
    揭證據方法於言詞辯論終結前，均亦未就所調查之證據主張
    有刑事訴訟法第159 條第1 項不得為證據之情形，是參照上
    開說明要旨，本案經調查之證據，均有證據能力，合先敘明
    。
貳、實體方面：
一、訊據被告丁○○固坦承伊於上開時、地，騎乘該機車搭載同
    案被告甲○○至該處之事實，惟矢口否認有何共同攜帶兇器
    竊盜之犯行，並辯稱：甲○○說要去拿錢或什麼的，伊在該
    機車上等他，伊並未搬運鐵門，也不知道甲○○竊取該鐵門
    云云置辯。
二、經查：
(一)、於96年4 月27日凌晨1 時許，由被告丁○○騎乘車號K3N-28
    0 號重型機車搭載同案被告甲○○，並攜帶同案被告丁○○
    所有、客觀上足以對人之生命、身體及安全構成危害而可供
    兇器使用之鉗子1 支，至臺北縣蘆洲市○○路18號1 樓旁，
    趁四下無人之際，被告甲○○徒手拆卸乙○○所有之狗籠上
    鐵門1 扇而竊取得手之事實，業據被告甲○○迭於警詢、偵
    訊及本院訊問時坦承不諱，核與被告丁○○於警詢及偵訊時
    供述其騎乘該機車搭載被告甲○○至該處，並攜帶扣案之鉗
    子等語，及證人即被害人乙○○於警詢及本院96年11月8 日
    審理時到庭具結證述，以及證人即到場處理員警丙○○於本
    院審理時到庭具結證述之情節大致相符，並有贓物認領保管
    單1 紙、現場照片13張（詳見偵查卷第29、43至45頁、本院
    卷第143 至148 頁）附卷可稽，是被告甲○○前開自白核與
    事實相符，堪以採信。則上開事實，堪以認定屬實。至公訴
    人雖認被告甲○○持扣案之鉗子拆卸該狗籠之鐵鍊及鐵門云
    云，然參酌證人乙○○於本院審理時證述：該狗籠本來用鐵
    鍊固定拴在一個貨櫃屋；我從樓上看到手有拿東西做剪的動
    作，但因光線不足，我不敢確定是否用空手或是老虎鉗；鐵
    門有1 個卡栓固定，但應該沒有上鎖、沒有鎖頭，鐵門上有
    2 個鉤子可以架在門上，只要用手就可以搬下來；鍊子是鍊
    在如偵查卷第43、44頁所示狗籠的左後側等語（詳見本院卷
    第130 至133 頁），及證人即本案到場處理之員警丙○○於
    本院審理時證述：我同事察看他們所騎乘之機車有無帶其他
    東西，打開機車置物箱看到老虎鉗1 支，並把它扣案等語（
    詳見本院卷第135 頁）明確，並觀諸現場照片有關該狗籠之
    情形（詳見偵查卷第43、44頁、本院卷第143 、144 頁），
    可知，該狗籠確係以鐵鍊栓在狗籠左後側，並未遭拆卸，且
    該鐵門並無以鐵鍊或鎖頭拴住，顯可以徒手方式拆卸無訛，
    則被告甲○○辯稱：伊徒手將該鐵門拆卸下來，並沒有用老
    虎鉗等語，堪以採信。故公訴人前揭認定，容有誤會，附此
    敘明。
(二)、本案爭點在於被告丁○○是否與同案被告甲○○共同攜帶扣
    案之鉗子為本件竊盜犯行？
１、查被告丁○○與同案被告甲○○竊取該鐵門之地點係位於上
    址1 樓左側旁車庫後方之空地，且有以鐵片圍籬等情，業據
    證人乙○○、丙○○均於本院審理時證述明確（詳見本院卷
    第135 頁），並有證人丙○○庭呈事後補拍之現場照片7 張
    （詳見本院卷第145 至148 頁）在卷供參，是該處係私人使
    用空間甚明，且該狗籠尚以鐵鍊固定，已如前述，因而，一
    般人客觀上均可得知悉該狗籠並非他人棄置之物品至明，則
    被告丁○○於警詢及偵訊時供稱：渠等去那裡撿拾別人不要
    的廢鐵云云（詳見偵查卷第10、54頁），即屬無據；況證人
    乙○○於本院審理時證述：我看到有2 個人，1 個人將狗籠
    上的木板扳開，另1 個人在狗籠旁把風或指揮等語（詳見本
    院卷第130 、131 、132 頁）甚明，顯由被告丁○○在旁把
    風，由同案被告甲○○下手竊取無訛，故被告丁○○與同案
    被告甲○○就本件犯行顯有意思聯絡及行為分擔。則同案被
    告甲○○辯稱：本件與丁○○無關云云，顯係迴護同案被告
    丁○○，而被告空言否認犯行，係屬事後卸責之詞，均不足
    採信。
２、又按刑法第321 條第1 項第3 款之攜帶兇器竊盜罪，係以行
    為人攜帶兇器竊盜為其加重條件，此所謂兇器，其種類並無
    限制，凡客觀上足對人之生命、身體、安全構成威脅，具有
    危險性之兇器均屬之，且祇須行竊時攜帶此種具有危險性之
    兇器為已足，並不以攜帶之初有行兇之意圖為必要（最高法
    院79年度台上字第5253號判決要旨參照）。故本案扣得之鉗
    子係由金屬打造，質地堅硬，為足以殺傷人生命、身體之器
    械，乃屬具有危險性之兇器甚明，而被告甲○○及丁○○既
    然攜帶該鉗子至現場，雖未以該鉗子拆卸鐵門予以竊取，然
    揆諸前揭判決意旨，渠等竊取鐵門之犯行仍符合攜帶兇器竊
    盜之構成要件無訛，故同案被告甲○○辯稱：伊未以鉗子竊
    取該鐵門，而不構成攜帶兇器竊盜云云，即不足採。
(三)、綜上所述，本件事證已臻明確，被告丁○○犯行洵堪認定，
    應予依法論科。
二、論罪科刑部分：
(一)、核被告丁○○所為，係犯刑法第321 條第1 項第3 款之攜帶
    兇器加重竊盜罪。又被告丁○○與同案被告甲○○就上開犯
    行，有犯意聯絡及行為分擔，為共同正犯。再查被告於91年
    間因強盜等案件，經本院以91年度訴字第1412號刑事判決處
    有期徒刑8 月、6 月、8 月、2 月，並定應執行有期徒刑1
    年10月確定，嗣於95年2 月25日因縮短刑期期滿執行完畢出
    監在案，此有臺灣高等法院被告前案紀錄表1 份在卷可證，
    是其於受有期徒刑執行完畢後5 年內故意再犯有期徒刑以上
    之本罪，為累犯，應依刑法第47條第1 項之規定，加重其刑
    。
(二)、爰審酌被告前有竊盜前科，已如前述，其素行非佳，且仍不
    知悔悟，故態復萌，正值青壯，卻不思循正途賺取所需，再
    次竊取他人物品，其犯罪之動機、目的、手段實屬可議，且
    犯後飾詞否認犯行之態度，惟其所竊得之財物價值尚非巨額
    ，且業由被害人乙○○領回等一切情狀，量處如主文所示之
    刑，以資懲儆。
(三)、另扣案之鉗子1 支，係被告丁○○所有並供本件犯罪之用乙
    節，業據被告丁○○及同案被告甲○○供述明確，爰依刑法
    第38條第1 項第2 款之規定，均併予宣告沒收。
據上論斷，應依刑事訴訟法第299 條第1 項前段，刑法第28條、
第321 條第1 項第3 款、第47條第1 項、第38條第1 項第2 款，
判決如主文。
本案經檢察官彭聖斐到庭執行職務。
中    華    民    國    97    年    7     月    31    日
                  刑事第六庭法  官  饒金鳳
以上正本證明與原本無異。
如不服本判決，應於判決送達後10日內，向本院提出上訴書狀，
且上訴書狀應敘述具體理由，而上訴書狀未敘述上訴理由者，應
於上訴期間（即自收受判決書之翌日起算10日）屆滿後20日內補
提理由書。
                            書記官  王春森
中    華    民    國    97    年    7     月    31    日
附錄本案論罪科刑之法律條文：
中華民國刑法第321 條：
犯竊盜罪而有左列情形之一者，處6 月以上、5 年以下有期徒刑
：
一、於夜間侵入住宅或有人居住之建築物、船艦或隱匿其內而犯
    之者。
二、毀越門扇、牆垣或其他安全設備而犯之者。
三、攜帶兇器而犯之者。
四、結夥三人以上而犯之者。
五、乘火災、水災或其他災害之際而犯之者。
六、在車站或埠頭而犯之者。
前項之未遂犯罰之。


司法院資訊處製作；財團法人民間司法改革基金會備份。
